【裁判字號】    98,易,184
【裁判日期】    980527
【裁判案由】    竊盜
【裁判全文】
臺灣士林地方法院刑事判決               98年度易字第184號
公  訴  人  臺灣士林地方法院檢察署檢察官
被      告  甲○○
                    （現寄押於臺灣士林看守所）
上列被告因竊盜案件，經檢察官提起公訴（98年度偵字第1863、
1871號），被告於準備程序中就被訴事實為有罪之陳述，本院告
知被告簡式審判程序之旨，並聽取當事人之意見後，裁定進行簡
式審判程序，判決如下：
    主  文
甲○○竊盜，貳罪，均累犯，各處有期徒刑陸月；又攜帶兇器毀
壞門扇竊盜，累犯，處有期徒刑壹年。應執行有期徒刑壹年拾月
。
    事  實
一、甲○○前因加重竊盜、施用毒品等案件，分別經臺灣板橋地
    方法院、臺灣臺北地方法院判處有期徒刑8 月、6 月、2 年
    ，合併應執行有期徒刑3 年確定，嗣經減刑，而於民國96年
    7 月16日執行完畢出監。詎仍不知悔改，復意圖為自己不法
    所有，分別為下列犯行：
  (一)於97年5 月23日19時30分至同年月25日5 時30分間之不詳時
    間，在臺北縣淡水鎮○○路51巷2 弄口竊取賴萬益所有、停
    放上址之車號6L-4738 號自用小貨車及車內價值新臺幣（下
    同）20萬元之行李箱等物得手。嗣為警於同年6 月23日在新
    竹縣竹東鎮○○路○ 段附近尋獲，並於該車內採獲沾染血跡
    之衛生紙，經送驗結果，其上之DNA 型別與甲○○相符，而
    循線查獲甲○○。
  (二)於97年9 月20日凌晨0 時15分至8 時50分間之某時，在新竹
    縣竹東鎮○○路竹中火車站前，竊取廖文華所有、停放該處
    之車號Q9-1146 號自用小客車得手。嗣為警於同年月24日在
    新竹縣竹東鎮○○路附近尋獲，並採獲車上飲料瓶口唾液，
    經送驗結果，其上之DNA 型別與甲○○相符，而循線查獲甲
    ○○。
  (三)於97年11月1 日15時21分許，利用臺北市○○區○○路306
    巷3 號樓下大門未關之便上樓後，持其所有客觀上足供兇器
    使用之固定剪1 支，破壞鑲於該址4 樓鐵門上之喇叭鎖後，
    入內竊取屋主陳玉真所有價值合約新臺幣（下同）6 萬元之
    數位相機2 台、數位相機鏡頭1 只（侵入住宅部分未據告訴
    ），得手後搭乘不知情之盛卓蓓（所涉竊盜罪嫌另經檢察官
    為不起訴處分）駕駛之車號0952-RV 號自用小客車離去，並
    於通化街銷贓變現供己花用。
二、案經臺北市政府警察局中正第二分局、北投分局報告臺灣士
    林地方法院檢察署檢察官偵查起訴。
    理  由
一、按除被告所犯為死刑、無期徒刑、最輕本刑為3 年以上有期
    徒刑之罪或高等法院管轄第一審案件者外，於第一次審判期
    日前之準備程序進行中，被告先就被訴事實為有罪之陳述時
    ，審判長得告知被告簡式審判程序之旨，並聽取當事人、代
    理人、辯護人及輔佐人之意見後，裁定進行簡式審判程序；
    又除簡式審判程序、簡易程序及第376 條第1 款、第2 款所
    列之罪之案件外，第一審應行合議審判，刑事訴訟法第273
    條之1 第1 項、第284 條之1 分別定有明文。經核本件被告
    甲○○所犯係死刑、無期徒刑、最輕本刑為3 年以上有期徒
    刑以外之罪，並屬刑事訴訟法第376 條第2 款所定之罪，其
    於準備程序中就被訴事實為有罪之陳述，經法官告知簡式審
    判程序之旨，並聽取公訴人及被告之意見後，本院爰依首揭
    規定，裁定進行簡式審判程序，合先敘明。
二、上揭事實，業據被告於本院審理中坦承不諱，核與證人盛卓
    蓓於警詢及偵訊中所述及證人賴萬益、廖文華、陳玉真、彭
    義興於警詢中所述相符，復有臺北縣政府警察局車輛協尋電
    腦輸入單、內政部警政署刑事警察局97年11月10日刑醫字第
    0970154003號鑑驗書、盛卓蓓使用之0000000000號行動電話
    於97年11月1 日15時21分許之通聯紀錄、臺北市政府警察局
    影像處理鑑驗報告書各1 份、被告與證人盛卓蓓於97年11月
    1 日於臺北市○○區○○路306 巷等處之監視器翻拍照片多
    幀在卷可稽，足徵被告自白與事實相符，事證明確，其犯行
    均堪認定，應依法論科。
三、按刑法第321 條第1 項第3 款之攜帶兇器竊盜罪，係以行為
    人攜帶兇器竊盜為其加重條件，此所謂兇器，其種類並無限
    制，凡客觀上足對人之生命、身體、安全構成威脅，具有危
    險性之兇器均屬之，且祇須行竊時攜帶此種具有危險性之兇
    器為已足，並不以攜帶之初有行兇之意圖為必要（最高法院
    79年臺上字第5253號判例要旨參照）；又鑲在鐵門上之鎖，
    該鎖即構成門之一部，加以毀壞，應認係毀壞門扇（最高法
    院85年台上字第5433號判決參照）。核被告於事實一、(一)及
    (二)所為，均係犯刑法第320 條第1 項普通竊盜罪，於事實一
    、(三)所為，係犯刑法第321 條第1 項第2 款、第3 款之攜帶
    兇器毀壞門扇竊盜罪。其所犯上開3 罪間，犯意各別，行為
    互殊，應分論併罰。又被告前因加重竊盜、施用毒品等案件
    ，分別經臺灣板橋地方法院、臺灣臺北地方法院判處有期徒
    刑8 月、6 月、2 年，合併應執行有期徒刑3 年確定，嗣經
    減刑，而於96年7 月16日執行完畢出監，有臺灣高等法院被
    告前案紀錄表1 份在卷可稽，其於5 年內故意再犯本件有期
    徒刑以上之罪，為累犯，應依刑法第47條第1 項加重其刑。
    爰審酌被告年輕力壯，不思正當工作，竟3 次竊取他人財物
    ，對被害人財產法益及社會秩序均生危害，惟念其犯後坦認
    犯行之態度，暨其品行、智識程度及手段等一切情狀，分別
    量處如主文所示之刑，並定其應執行刑。又被告持以供犯前
    揭事實一、(三)之固定剪1 支，固為其所有供犯此部分加重竊
    盜罪所用之物，惟並未扣案，亦無證據證明屬違禁物，為免
    日後執行困難，爰不予宣告沒收，附此敘明。
據上論斷，應依刑事訴訟法第273 條之1 第1 項、第284 條之1
、第299 條第1 項前段，刑法第320 條第1 項、第321 條第1 項
第2 款、第3 款、第47條第1 項、第51條第5 款，刑法施行法第
1條 之1 第1 項、第2 條前段，判決如主文。
本案經檢察官莊富棋到庭執行職務。
中    華    民    國    98    年    5     月    27    日
                  刑事第四庭法  官  黃珮茹
以上正本證明與原本無異。
如不服本判決應於收受判決後10日內向本院提出上訴書狀，並應
應敘述具體理由。其未敘述上訴理由者，應於上訴期間屆滿後20
日內向本院補提理由書(均須按他造當事人之人數附繕本)「切勿
逕送上級法院」。
                            書記官  張馨尹
中    華    民    國    98    年    5     月    27    日
附錄論罪法條：
中華民國刑法第320條
（普通竊盜罪、竊佔罪）
意圖為自己或第三人不法之所有，而竊取他人之動產者，為竊盜
罪，處 5 年以下有期徒刑、拘役或 5 百元以下罰金。
意圖為自己或第三人不法之利益，而竊佔他人之不動產者，依前
項之規定處斷。
前二項之未遂犯罰之。
中華民國刑法第321條
（加重竊盜罪）
犯竊盜罪而有左列情形之一者，處 6 月以上、 5 年以下有期徒
刑：
    一、於夜間侵入住宅或有人居住之建築物、船艦或隱匿其內
        而犯之者。
    二、毀越門扇、牆垣或其他安全設備而犯之者。
    三、攜帶兇器而犯之者。
    四、結夥三人以上而犯之者。
    五、乘火災、水災或其他災害之際而犯之者。
    六、在車站或埠頭而犯之者。
前項之未遂犯罰之。


司法院資訊處製作；財團法人民間司法改革基金會備份。
